The Library of Bernhard Schwenke, Country Parson in Eastern Thuringia, 1816-1885 BX4810.S39
Lilly Library
- BOOKS OF DEVOTIONS AND REFLECTION
  - No. 174: Stunden der Andacht zur Beförderung wahren Christenthums und häuslicher Gottesverehrung. Zweiter Band: Andachtsbuch einer christlichen Familie. Zwölfte verbesserte Original-Auflage. Aarau: Heinrich Remigius Sauerländer, 1827. 487 p. (Box Box 6)
  - No. 175: Stunden der Andacht zur Beförderung wahren Christenthums und häuslicher Gottesverehrung. Dritter Band: Andachtsbuch einer christlichen Familie. Zwölfte verbesserte Original-Auflage. Aarau: Heinrich Remigius Sauerländer, 1827. 479 p. (Box Box 6)
  - No. 176: Stunden der Andacht zur Beförderung wahren Christenthums und häuslicher Gottesverehrung. Vierter Band: Andachtsbuch einer christlichen Familie. Zwölfte verbesserte Original-Auflage. Aarau: Heinrich Remigius Sauerländer, 1827. 487 p. (Box Box 6)
  - No. 177: Stunden der Andacht zur Beförderung wahren Christenthums und häuslicher Gottesverehrung. Fünfter Band: Andachtsbuch für die Jugend. Zwölfte verbesserte Original-Auflage. Aarau: Heinrich Remigius Sauerländer, 1827. 524 p. (Box Box 6)
  - No. 178: Stunden der Andacht zur Beförderung wahren Christenthums und häuslicher Gottesverehrung. Sechster Band: Gott in der Natur. Zwölfte verbesserte Original-Auflage. Aarau: Heinrich Remigius Sauerländer, 1827. 507 p. (Box Box 6)
  - No. 179: Stunden der Andacht zur Beförderung wahren Christenthums und häuslicher Gottesverehrung. Siebenter Band: Der Christ in der Ewigkeit. Zwölfte verbesserte Original-Auflage. Aarau: Heinrich Remigius Sauerländer, 1827. 511 p. (Box Box 6)
  - No. 180: Stunden der Andacht zur Beförderung wahren Christenthums und häuslicher Gottesverehrung. Achter Band: Das Reich Jesu auf Erden. Zwölfte verbesserte Original-Auflage. Aarau: Heinrich Remigius Sauerländer, 1827. 590 p. (Box Box 6)
  - No. 181: Woltersdorf, Ernst Gottlieb. Das ewige Leben. Neu-Ruppin: F. W. Bergemann, s.d. 64 p. (Box Box 6)
  - No. 182: Zille, Moritz Alexander, ed. Palmenzweige. Eine Sammlung geistlicher Lieder und Dichtungen für die häusliche Andacht. Leipzig: Georg Wigand, 1844. viii, 424 p. Owner's mark on inside of front cover: Charlotte Schwenke 1844. (Box Box 6)